【裁判字號】    92,上訴,1135
【裁判日期】    920526
【裁判案由】    強盜
【裁判全文】
臺灣高等法院刑事判決                          九十二年度上訴字第一一三五號
    上  訴  人
    即  被  告    丙○○
    指定辯護人  本院甲○辯護人  郭書益
右上訴人因強盜案件，不服臺灣桃園地方法院九十一年度訴字第一二九三號，中華民
國九十二年二月十一日第一審判決（起訴案號：臺灣桃園地方法院檢察署九十一年度
偵字第一四０二二號），提起上訴，本院判決如左：
    主  文
上訴駁回。
    事  實
一、丙○○前於民國八十五年間因違反麻醉藥品管理條例案件，經臺灣桃園地方法院
    以八十五年度訴字第一三四四號判決判處有期徒刑六月，於八十六年一月二十七
    日確定，並於八十八年五月十四日縮短刑期執行完畢。竟猶不知悔悟，與姓名年
    於九十一年七月二十六日凌晨一時三十分許，在桃園縣蘆竹鄉○○○路一一二號
    處，先由綽號「阿龍」持其所有客觀上足以對人身安全構成威脅之兇器即六角扳
    手二支開啟褚阿明（公訴人誤繕為乙○○）所有車號七Ｇ—五四六一號自用小貨
    車車門，並啟動電門，隨即「阿龍」告知丙○○拔起插在電門之六角扳手，且交
    付其所有之鑰匙二支予丙○○插入電門後，「阿龍」先騎乘機車離開並約定在前
    方轉角處會合，嗣丙○○得手後，駛離上開自用小貨車約距上址二、三間房子距
    離，旋為騎乘機車返家之乙○○發現，詎丙○○為脫免逮捕，復另行起意，於下
    車逃跑之際，見乙○○自後追躡，遂與之相互拉扯扭打而當場施以強暴行為，並
    持上開鑰匙二支劃傷乙○○，致其受有左肘撕裂傷、背部撕裂傷之傷害（傷害部
    分未據告訴）。嗣警員據報前往，在上址五福六路與五福一路交岔口處，當場逮
    捕丙○○，並扣得「阿龍」所有之六角扳手二支、鑰匙二支。
二、案經桃園縣警察局大園分局報請台灣桃園地方法院檢察署檢察官偵查起訴。
    理  由
一、右揭事實，業據被告丙○○迭於警、偵、審時坦認在卷，核與證人即被害人乙○
    ○於警、偵訊及法院調查、審理時指訴之情節相符，且有車籍作業系統—查詢認
    可資料、敏盛綜合醫院診斷證明書、贓物領據各一紙、照片二張在卷及六角扳手
    二支、鑰匙二支扣案可憑，是本件事證明確，被告於竊盜既遂將行離去之際，為
    脫免逮捕，而對被害人當場施以強暴行為之犯行堪以認定。
二、按刑法第三百二十一條第一項第三款之攜帶兇器竊盜罪，所謂「兇器」之種類並
    無限制，凡客觀上足對人之生命、身體、安全構成威脅，具有危險性之兇器均屬
    之，且只須行為人於行竊時有攜持此種具有危險性之兇器為已足，並不以攜帶之
    初有行兇之意圖為必要。查本件「阿龍」行竊時所攜帶之六角扳手二支均為Ｌ型
    ，其中一支柄長約四公分、扳手長約十公分，前端五公分呈扁平狀，頭是尖的；
    另一支柄長約三公分、扳手長約八公分，前端四公分呈扁平狀，頭都是尖的，業
    據原審當庭勘驗無訛，則如以之刺、戳人之身體，將致人體受傷，對人之生命、
    身體造成危險，於客觀上顯屬具有危險性之兇器，故核被告所為，係犯刑法第三
    百二十一條第一項第三款之加重竊盜罪，而其於竊盜既遂將行離開之際，因脫免
    逮捕，而當場對被害人施以強暴之行為，乃犯刑法第三百二十九條、第三百三十
    條第一項之加重準強盜罪。公訴人認被告係犯刑法第三百二十九條、第三百二十
    八條第一項之罪，容有誤會，起訴法條應予變更。被告與綽號「阿龍」就加重竊
    盜犯行間，有犯意之聯絡及行為之分擔，為共同正犯。又查被告於八十五年間因
    違反麻醉藥品管理條例案件，經臺灣桃園地方法院以八十五年度訴字第一三四四
    號判決判處有期徒刑六月，於八十六年一月二十七日確定，並於八十八年五月十
    四日縮短刑期執行完畢，此有本院被告全國前案紀錄表一份在卷可稽，其於有期
    徒刑執行完畢後，五年以內再犯有期徒刑以上之罪，為累犯，應依刑法第四十七
    條之規定，加重其刑。按被告上開所為雖於法不容，然被告係為脫免被害人之追
    躡，驚恐之餘，致一時失慮始與被害人拉扯扭打，此時其未將之具有危險性之凶
    器即六角扳手二支起出作為工具，亦未加速油門駕車衝撞被害人駛離現場，可見
    被告主觀之惡性不大、客觀之情狀尚可同情，且被害人之受傷程度尚輕，情輕法
    重，堪予憫恕，如宣告法定最低本刑，猶嫌過重，爰依刑法第五十九條之規定，
    減輕其刑，並先加後減之。
三、原審因依刑法第三百三十條第一項、第三百二十九條、第四十七條、第五十九條
    、第三十八條第一項第二款規定，並審酌被告本次所犯已危及民眾生命、身體之
    安全，惟念其並未對被害人造成財產損失，及其犯後坦承犯行，態度尚佳等一切
    情狀，以被告丙○○觸犯準強盜罪，處有期徒刑四年六月，又以準強盜罪為一獨
    立之犯罪，其竊盜行為仍不失為準強盜罪之部分行為（係竊盜行為與當場強暴、
    脅迫行為之結合），是扣案之六角扳手、鑰匙各二支，既係供犯竊盜所用之物，
    且為竊盜之共犯即綽號「阿龍」所有，業據被告陳述在卷，應依刑法第三十八條
    第一項第二款規定，宣告沒收。其認事用法，洵無違誤，量刑已充分考慮被告之
    各該情狀，甚為妥適，被告上訴指摘原判決不當，非有理由，其上訴應予駁回。
據上論斷，應依刑事訴訟法第三百六十八條，判決如主文。
本案經檢察官陳明光到庭執行職務。
中      華      民      國    九十二    年      五      月    二十六    日
                              臺灣高等法院刑事第二十一庭
                                  審判長法  官  葉  騰  瑞
                                        法  官  黃  國  忠
                                        法  官  江  國  華
右正本證明與原本無異。
如不服本判決，應於收受送達後十日內向本院提出上訴書狀，其未敘述上訴之理由者
並得於提起上訴後十日內向本院補提理由書（均須按他造當事人之人數附繕本）。
                                        書記官  王  嗣  瑩
中      華      民      國    九十二    年      五      月    二十八    日


司法院資訊處製作；財團法人民間司法改革基金會備份。
